臺灣雲林地方法院刑事判決　　　　　　　　100年度易字第6號
公　訴　人　臺灣雲林地方法院檢察署檢察官
被　　　告　李進昇
　　　　　　游麗蒂
上列被告因違反就業服務法案件，經檢察官提起公訴（99年度偵
字第3936號），本院判決如下：
    主  文
李進昇共同意圖營利而違反任何人不得媒介外國人非法為他人工
作之規定，共貳罪，各處有期徒刑月，如易科罰金，均以新臺
幣壹仟元折算壹日。應執行有期徒刑伍月，如易科罰金，以新臺
幣壹仟元折算壹日。
游麗蒂共同意圖營利而違反任何人不得媒介外國人非法為他人工
作之規定，共貳罪，各處有期徒刑月，如易科罰金，均以新臺
幣壹仟元折算壹日。應執行有期徒刑伍月，如易科罰金，以新臺
幣壹仟元折算壹日。
    事  實
一、李進昇、游麗蒂（即JULIATI KAMTO ，印尼籍）均明知任何
    人不得媒介外國人非法為他人工作，竟意圖營利共同基於媒
    介外國人非法為他人工作之犯意聯絡，於民國98年10月間及
    12月間某日，分別媒介印尼籍逃逸外勞PRASETIYO （即帝友
    ）、PONI ROMADLON 等2 人至蔡偉哲雲林縣北港鎮溝皂里99
    之9 號養雞場從事養雞、抓雞工作，每工作1 日可得新臺幣
    （下同）700 元之薪資；而李進昇、游麗蒂仲介每名外籍勞
    工工作，每月可向蔡偉哲收取1,000 元之仲介費，以此方式
    營利，直至99年3 月2 日其2 人入監服刑為止（PRASETIYO
    部分交付5 個月之仲介費，PONI ROMADLON 部分交付3 個月
    之仲介費）。嗣於99年6 月2 日10時30分許，經會同雲林縣
    政府人員在上開地點查獲PRASETIYO 、PONI ROMADLON 等2
    人而查悉上情。
二、案經雲林縣警察局北港分局報告臺灣雲林地方法院檢察署檢
    察官偵查起訴。
    理  由
一、程序部分：
  (一)本件為刑事訴訟法第376 條第1 、2 款所列案件，依同法第
    284 條之1 規定，由法官1 人獨任審判，合先敘明。
  (二)按被告以外之人於審判外之言詞或書面陳述，除法律有規定
    者外，不得作為證據，刑事訴訟法第159 條第1 項定有明文
    。惟被告以外之人於偵查中向檢察官所為之陳述，除顯有不
    可信之情況者外，得為證據；被告以外之人於審判外之陳述
    ，雖不符刑事訴訟法第159 條之1 至第159 條之4 規定得為
    證據之情形，而經當事人於審判程序同意作為證據，法院審
    酌該言詞陳述或書面陳述作成時之情況，認為適當者，亦得
    為證據，刑事訴訟法第159 條之1 第2 項及第159 條之5 第
    1 項分別定有明定。
  (二)經查，PRASETIYO 、PONI ROMADLON 等2 人於警詢及偵查中
    之證述、雇主蔡偉哲於偵查中之證述、外勞居留資料查詢─
    明細內容顯示畫面等資料，雖均屬被告李進昇、游麗蒂以外
    之人於審判外之言詞或書面陳述，然經被告2 人與檢察官同
    意作為證據使用，復經本院審酌該言詞或書面陳述作成時之
    情況，亦無不當或有何顯不可信之情形，依上開規定，應認
    具有證據能力，得作為本件證據使用。
二、認定犯罪事實所憑之證據及理由：
  (一)對於上開媒介外國人非法為他人工作之犯罪事實，業據被告
    李進昇於本院審理時坦承不諱，核與外籍勞工PRASETIYO （
    於99年6 月2 日警詢時之陳述、於99年11月5 日檢察官訊問
    時之證述（警卷第12頁至第14頁，偵卷第21頁至第23頁）、
    PONI ROMADLON 於99年6 月2 日警詢時之陳述、於99年11月
    5 日檢察官訊問時之證述（警卷第19頁至第21頁，偵卷第21
    頁至第23頁）、蔡偉哲於99年11月16日、於99年12月13日檢
    察官訊問時之證述（偵卷第32頁至第33頁、第63頁至第64頁
    ）、本院100 年3 月14日審理時證述（本院卷第38頁背面至
    第41頁）大致相符，並有外勞居留資料查詢─明細內容顯示
    畫面2 紙（警卷第32頁、第34頁）、蔡維哲、PRASETIYO 、
    PONI ROMADLON 指認被告李進昇之照片1 張（警卷第22頁）
    、現場照片8 張（警卷第23頁至第26頁）在卷可稽，足認被
    告李進昇之自白與事證相符，應堪採信。
  (二)訊據被告游麗蒂固坦承認識PRASETIYO 、PONI ROMADLON 等
    人，有為其2 人與李進昇溝通、翻譯之事實，惟否認有何共
    同非法媒介外國人為他人工作之犯行，並辯稱：沒有媒介印
    尼籍人士PRASETIYO 、PONI ROMADLON 等2 人至蔡偉哲之養
    雞場工作。因為PRASETIYO 、PONI ROMADLON 之前曾到其所
    開設的商店買東西而認識，僅因為其與李進昇曾經幫外勞介
    紹工作被抓過，上開外勞就指認是其2 人介紹工作云云。經
    查：
    1.蔡偉哲於98年10月間及12月間某日，經由被告李進昇之介
      紹，先後雇用印尼籍之PRASETIYO 、PONI ROMADLON 在其
      雲林縣北港鎮溝皂里99之9 號養雞場工作，並每月給付
      1,000 元之仲介費給李進昇，PRASETIYO 部分交付5 個月
      仲介費5,000 元，PONI ROMADLON 部分交付3 個月仲介費
      3,000 元，直到99年3 月2 日李進昇入監服刑之事實，業
      據外籍勞工PRASETIYO 、PONI ROMADLON 上開警詢時陳述
      、檢察官訊問時證述、蔡偉哲於檢察官訊問時與本院審理
      時證述明確，並有外勞居留資料查詢─明細內容顯示畫面
      2 紙、蔡維哲、PRASETIYO 、PONI ROMADLON 指認被告李
      進昇之照片1 張、現場照片8 張在卷可稽，復為游麗蒂所
      不否認，應可認定。
    2.次觀PRASETIYO 於警詢與檢察官訊問時均證稱：其於98年
      10月逃逸，逃逸期間住雲林縣北港鎮溝皂里99之9 號從事
      養雞工作，當時其從宜蘭跑掉的，去士林找姊姊，姊姊帶
      其去之前的仲介公司，仲介公司才又帶其至養雞場工作的
      ，這個仲介公司是之前印尼的仲介。是仲介公司綽號「阿
      林」（音同，按應為「阿琳」）介紹其工作，就是游麗蒂
      等語（警卷第13頁至第14頁，偵卷第21頁至第22頁）。而
      PONI ROMADLON 於警詢與檢察官訊問時均證稱：其於98年
      6 月逃逸，逃逸期間在新竹一帶活動，之後於98年12月經
      印尼同鄉「拖尼」介紹其去找「阿林」（音同，按應為「
      阿琳」），「拖尼」已經返回印尼，「阿林」才帶其至雲
      林縣北港鎮溝皂里99之9 號從事養雞工作，「阿林」就是
      游麗蒂等語（警卷第20頁至第21頁，偵卷第21頁至第22頁
      ）。其等明確指認係由被告游麗蒂媒介至蔡偉哲處工作，
      又上開外籍人士與被告游麗蒂是同鄉，均為印尼籍人士，
      與被告游麗蒂並無怨懟，衡情當無因為曾買過東西認識被
      告2 人，又知悉被告游麗蒂曾經媒介外國人工作，就因而
      任意誣指被告游麗蒂。
    3.此外，蔡偉哲於檢察官訊問時明確證述是李進昇、游麗蒂
      2 人介紹PRASETIYO 、PONI ROMADLON 等2 人到養雞場工
      作，並有在外勞逃跑前給李進昇與游麗蒂每月1,000 元，
      當作仲介費用等語（偵卷第32頁、第64頁）。足認其於審
      理時證稱不確定游麗蒂有無一同到養雞場、是否因游麗蒂
      認識才介紹外勞等情，應是事後配合被告李進昇所述本件
      僅為其個人所為，與游麗蒂無關等維護被告游麗蒂之說詞
      ，尚無足採。同時，被告李進昇與被告游麗蒂於審理時供
      稱：被告李進昇不會說印尼話，只會單字，與PRASETIYO
      、PONI ROMADLON 等2 人溝通要介紹工作時，游麗蒂有在
      旁幫忙翻譯等情（本院卷第41頁至第44頁）。衡情，被告
      李進昇不會說印尼話，需要翻譯，否則PRASETIYO 、PONI
      ROMADLON等2 人如何知悉仲介工作及工作之時間、地點、
      薪資等相關細節；而在談論工作之相關內容時，被告游麗
      蒂擔任翻譯，必然知悉翻譯之內容為何，才能為擔任雙方
      溝通角色，然被告游麗蒂已有共同媒介外國人非法為他人
      工作遭判刑確定之前科紀錄（參被告游麗蒂之臺灣高等法
      院被告前案紀錄表），明知上開行為係屬違法，於被告李
      進昇再度為媒介逃逸外籍勞工工作時，仍共同為之，應認
      其與被告李進昇有犯意聯絡及行為分擔，其事後矢口否認
      ，顯係臨訟卸責之詞。
    4.是被告游麗蒂共同非法媒介上開外籍勞工至蔡偉哲所在地
      點工作之犯行，堪以認定。
  (三)被告李進昇、游麗蒂共同非法媒介外國人非法工作，每人每
    月與蔡偉哲約定收取1,000 元之仲介費，亦據被告李進昇供
    述與蔡偉哲證述明確，是其等主觀上有營利之意圖甚明。
  (四)綜上，本件事證明確，被告李進昇、游麗蒂之犯行，均堪以
    認定，應依法論科。
三、論罪科刑：
  (一)按就業服務法第64條第2 項之意圖營利而媒介外國人非法為
    他人工作罪，其媒介行為屬即成犯，於著手該媒介行為，即
    成立犯罪。是被告李進昇、游麗蒂共同意圖營利，與蔡偉哲
    言明抽取每月1,000 元之仲介費，先後於98年10月間某日、
    12月間某日之不同時間，媒介逃逸外籍勞工PRASETIYO 、
    PONI ROMADLON 等2 人至蔡偉哲養雞場工作，核被告李進昇
    、游麗蒂所為，均係犯就業服務法第64條第2 項之意圖營利
    而違反同法第45條任何人不得媒介外國人非法為他人工作之
    規定罪。
  (二)被告李進昇、游麗蒂就上開犯行，均有聯絡聯絡及行為分擔
    ，為共同正犯。
  (三)又被告2 人所犯上開圖利媒介外國人非法為他人工作2 罪，
    均犯意、行為個別，應予分論併罰。
  (四)按刑法第47條之規定，累犯之成立，必須曾受有期徒刑之執
    行完畢，或受無期徒刑或有期徒刑一部之執行而赦免後，5
    年以內再犯有期徒刑以上之罪者，始足當之。次按裁判確定
    前犯數罪者，併合處罰之，數罪併罰有2 裁判以上者，依第
    51條之規定定其應執行之刑，刑法第50條、第53條定有明文
    ，故數罪併罰案件之執行完畢，係指數罪定應執行之刑後，
    已將該應執行之刑執行完畢而言。如於定執行刑之前，因有
    一部分犯罪先確定，形式上予以執行，仍應依刑法規定，定
    其應執行之刑，俟檢察官指揮執行「應執行刑」時，再就形
    式上已執行部分，予以折抵扣除，不能謂先前確定之罪，已
    經執行完畢，最高法院最高法院89年度臺上字第498 號、99
    年度臺非字第60號刑事判決、99臺抗字第469 號裁定可為參
    照。被告李進昇前因違反就業服務法案件，於97年9 月17日
    經臺灣嘉義地方法院以97年嘉簡字第343 號判處應執行有期
    徒刑5 月確定（此部分於97年12月24日因徒刑易科罰金執行
    完畢）；又因違反就業服務法案件，經同院以97年易字第
    470 號判處有期徒刑5 月，於98年5 月27日經臺灣高等法院
    臺南分院以98年上易字255 號裁定駁回上訴確定，上開2 案
    件經合併定其應執行刑為有期徒刑9 月確定後，並易服社會
    勞動時數354 小時，並於99年2 月4 日完成易服社會勞動而
    執行完畢，有被告臺灣高等法院被告前案紀錄表及臺灣雲林
    地方法院檢察署（98年度執助字第951 號卷）99年2 月11日
    雲檢家金98執助951 字第04309 號函各1 份可參。被告游麗
    蒂前因違反就業服務法案件，於97年9 月17日經臺灣嘉義地
    方法院以97年嘉簡字第343 號判處應執行有期徒刑5 月確定
    （此部分於98年3 月20日因徒刑易科罰金執行完畢）；又因
    違反就業服務法案件，經同院以97年易字第470 號判處有期
    徒刑5 月，於98年5 月27日經臺灣高等法院臺南分院以98年
    上易字第255 號裁定駁回上訴確定，上開2 案件經合併定其
    應執行刑為有期徒刑10月確定後，並易服社會勞動時數522
    小時，並於99年3 月3 日因履行未完成而結案，而後發監執
    行，於99年10月3 日執行完畢，此有被告臺灣高等法院被告
    前案紀錄表及臺灣雲林地方法院檢察署（99年度執再助字第
    5 號卷）99年4 月15日雲檢家強99執助再5 字第10594 號函
    、99年4 月12日執行指揮書各1 份可參。是被告李進昇、游
    麗蒂先後2 次因違反就業服務法案件遭判刑確定，屬於裁判
    確定前犯數罪，均經臺灣嘉義地方法院98年度聲字第869 號
    裁定合併定其等應執行之刑，是被告李進昇係於99年2 月4
    日完成易服社會勞動時方執行完畢，應不構成累犯；而被告
    游麗蒂於99年10月3 日執行完畢，亦應不構成累犯，併此敘
    明。
  (五)爰審酌被告李進昇、游麗蒂，前均因2 次違反就業服務法案
    件遭判刑確定，詳如前述，雖未構成累犯，然其2 人明知故
    犯，認為有利可圖，即利用逃逸外勞無任何投訴管道及懼怕
    遭警查獲之機會，媒介外勞從事工作，從中獲利，漠視法律
    ，亦同時造成政府機關對於引進國內之外籍人士無法有效管
    理，惟考量被告李進昇坦承犯行，但維護共同被告游麗蒂；
    被告游麗蒂否認犯行，僅坦承從事翻譯之行為，態度不佳，
    又被告人自陳家中有2 名孩子待其等撫養，暨其2 人犯罪之
    動機、手段、參與程度等一切情狀，各量處如主文所示之刑
    ，並諭知易科罰金之折算標準，各定其應執行刑及易科罰金
    之折算標準。
四、據上論斷，依刑事訴訟法第299 條第1 項前段，就業服務法
    第64條第2 項、第45條，刑法第11條前段、第28條、第41條
    第1 項前段、第51條第5 款，判決如主文。
本案經檢察官莊珂惠到庭執行職務
中    華    民    國  100     年    3     月    28    日
                刑事第三庭    法  官  蕭雅毓
以上正本證明與原本無異。
如不服本判決應於收受判決後10日內向本院提出上訴書狀，並應
敘述具體理由；其未敘述上訴理由者，應於上訴期間屆滿後20日
內向本院補提理由書（均須按他造當事人之人數附繕本）。「切
勿逕送上級法院」。
                              書記官  鍾宜津
中    華    民    國   100    年    3     月    28    日
附錄論罪科刑條文全文：
就業服務法第45條（媒介外國人之禁止）
任何人不得媒介外國人非法為他人工作。
就業服務法第64條
違反第45條規定者，處新臺幣10萬元以上50萬元以下罰鍰。五年
內再違反者，處1 年以下有期徒刑、拘役或科或併科新臺幣60萬
元以下罰金。
意圖營利而違反第45條規定者，處3 年以下有期徒刑、拘役或科
或併科新臺幣120 萬元以下罰金。
法人之代表人、法人或自然人之代理人、受僱人或其他從業人員
，因執行業務違反第45條規定者，除依前二項規定處罰其行為人
外，對該法人或自然人亦科處各該項之罰鍰或罰金。
。